【裁判字號】    89,沙簡上,141
【裁判日期】    890918
【裁判案由】    竊盜
【裁判全文】
臺灣臺中地方法院刑事判決                      八十九年度沙簡上字第一四一號
    上  訴  人
    即  被  告  甲○○
右上訴人因竊盜案件，不服本院沙鹿簡易庭八十九年度沙簡字第一六０號中華民國八
十九年四月十四日第一審簡易判決（聲請案號：臺灣臺中地方法院檢察署八十九年度
偵字第三一一二號）提起上訴，本院管轄之第二審合議庭判決如左：
    主  文
上訴駁回。
甲○○緩刑貳年。
    事  實
一、甲○○意圖為自己不法之所有，於民國八十九年二月十六日八時許，見台中縣烏
    日鄉○○街四巷一一五號門未上鎖又未關，未經允許即推門侵入屋內（侵入住宅
    部分未據告訴），竊取乙○○所有放置於衣架上之衣服口袋內之現金新台幣（下
    同）二百元，得手後正欲離去之際，為乙○○發覺報警當場查獲。
二、案經台中縣警察局烏日分局報請臺灣臺中地方法院檢察署檢察官偵查後聲請簡易
    判決處刑。
    理  由
一、右開犯罪事實，業據被告甲○○於警訊、偵查及本院審理中固均不否認，自承：
    伊有於八十九年二月十六日八時許，侵入台中縣烏日鄉○○街四巷一一五號竊取
    乙○○所有放在衣服口袋內之現金二百元。核與被害人乙○○於警訊時指述之情
    節相符，並有被害人立具之贓物認領保管收據在卷可稽。惟辯稱：行為時精神陷
    於喪失狀態云云。惟查，證人林振宏即到場處理之警員到院具結，證稱：警訊時
    被告對年籍資料回答無誤，說話忽東忽西，會重複說，且犯罪過程陳述明確…，
    我認為他有些癡呆，但對話還算正常。另證人鄭正昌即複訊之警員到院具結，證
    稱：警訊時他反應較慢，但對問題能回答，回答時須想久一點等語。顯見被告犯
    罪時精神狀態未達心神喪失或精神耗弱程度，被告所辯要屬事後卸責之詞，不足
    採信。從而本件事證明確，被告犯行堪已認定。
二、核被告所為係犯刑法第三百二十條第一項之竊盜罪。原審依上開法條，判處被告
    罰金二千銀元，及諭知如易服勞役，以三百銀元折算一日，經核其認事用法均無
    違誤，量刑亦屬妥適，被告上訴，並無理由，應予駁回。查被告前此未曾受有期
    徒刑以上刑之宣告，有臺灣臺中地方法院檢察署刑案資料查註記錄表在卷可稽，
    素行良好，茲因被告反應較常人為慢，復因犯後態度良好，深感悔悟，且念被告
    因一時失慮，致罹刑章，被告經此偵審教訓，當知所警惕，信無再犯之虞，本院
    認為對其所宣告之刑，以暫不執行為適當，爰併予宣告緩刑二年，以勵自新。
據上論斷，應依刑事訴訟法第四百五十五條之一第一項前段、第三百六十八條，刑法
第七十四條第一款判決如主文。
中      華      民      國      八十九      年      九    月   十八    日
                                  臺灣臺中地方法院刑事第四庭
                                      審判長法  官  蕭  志  鋒
                                            法  官  楊  真  明
                                            法  官  陳  學  德
右正本證明與原本無異。
不得上訴。
                                            書記官
中      華      民      國      八十九      年      九    月   十九    日


司法院資訊處製作；財團法人民間司法改革基金會備份。
